【裁判字號】    98,裁,2650
【裁判日期】    981029
【裁判案由】    營業稅
【裁判全文】
最  高  行  政  法  院  裁  定
                                      98年度裁字第2650號
上  訴  人  棟良工程實業有限公司
代  表  人  甲○○
訴訟代理人  沈  棱  律師
被 上訴 人  財政部臺北市國稅局
代  表  人  乙○○
上列當事人間營業稅事件，上訴人對於中華民國96年12月12日臺
北高等行政法院96年度訴字第1212號判決，提起上訴，本院裁定
如下：
    主  文
上訴駁回。
上訴審訴訟費用由上訴人負擔。
    理  由
一、按對於高等行政法院判決之上訴，非以其違背法令為理由，
    不得為之，行政訴訟法第242條定有明文。依同法第243條第
    1項規定，判決不適用法規或適用不當者，為違背法令；而
    判決有同條第2項所列各款情形之一者，為當然違背法令。
    是當事人對於高等行政法院判決上訴，如依行政訴訟法第24
    3條第1項規定，以高等行政法院判決有不適用法規或適用不
    當為理由時，其上訴狀或理由書應有具體之指摘，並揭示該
    法規之條項或其內容；若係成文法以外之法則，應揭示該法
    則之旨趣；倘為司法院解釋或本院之判例，則應揭示該判解
    之字號或其內容。如以行政訴訟法第243條第2項所列各款情
    形為理由時，其上訴狀或理由書，應揭示合於該條項各款之
    事實。上訴狀或理由書如未依此項方法表明，或其所表明者
    與上開法條規定不合時，即難認為已對高等行政法院判決之
    違背法令有具體之指摘，其上訴自難認為合法。
二、被上訴人以上訴人於民國88年7月至89年2月間進貨，未依法
    取得憑證，而以非交易對象之虛設行號新棟工程企業有限公
    司（下稱新棟公司）開立之統一發票19紙，金額計新臺幣（
    下同）13,950,000元（不含稅），作為進項憑證申報扣抵銷
    項稅額，核定上訴人虛報進項稅額697,500元，除補徵營業
    稅697,500元外，並按所漏稅額處以5倍之罰鍰計3,487,500
    元（計至百元止）。上訴人申請復查，未獲變更，提起訴願
    ，經財政部95年7月4日台財訴字第09500248430號訴願決定
    ：「原處分（復查決定）撤銷，由原處分機關另為處分。」
    嗣經被上訴人重核仍維持原核定，上訴人提起訴願經決定駁
    回後，遂提起行政訴訟，經原審以96年度訴字第1212號判決
    （下稱原判決）駁回。上訴人仍不服，遂提起本件上訴。
三、上訴人上訴雖以原判決違背法令為理由，惟本件係關於上訴
    人於88年7月至89年2月間取得新棟公司開立之統一發票19紙
    ，申報營業稅，是否為未依法取得憑證，而以非交易對象之
    虛設行號新棟公司開立之統一發票19紙，作為進項憑證申報
    扣抵銷項稅額之爭議。原判決係認定新棟公司於88年度起，
    已無實際營業行為，而虛開銷貨發票供他人作為進項憑證之
    實質虛設行號，上訴人與該公司無實際交易之行為，是以新
    棟公司於82年設立時是否即為虛設行號，並非待證事實，在
    新棟公司設立起至87年2月2日甲○○為代表人前，擔任其代
    表人之葉光明(原判決誤載為「葉光海」)關於其擔任新棟公
    司期間承包業務之證詞，與待證事實無關。上訴意旨指原判
    決未調查新棟公司於82年設立時是否即為虛設行號，及未斟
    酌葉光明上開證詞，是以與本案無關事由指摘原判決違背法
    令，不能認已對原判決之違背法令有具體之指摘。又稅捐稽
    徵法第1條之1，係規定財政部依本法或稅法所發布之「解釋
    函令」，對於據以申請之案件發生效力，但有利於納稅義務
    人者，對於尚未核課確定之案件適用之，而財政部訂頒之稅
    務違章案件裁罰金額或倍數參考表(以下稱裁罰參考表)，係
    為稅捐稽徵機關行使裁量權而訂之裁量基準，顯非稅捐稽徵
    法第1條之1所稱「解釋函令」。上訴人以無關之稅捐稽徵法
    第1條之1，指摘原判決未適用(訴願決定後)財政部96年3月
    28日台財稅字第09604513740號函修正發布之裁罰參考表，
    亦不能認已對原判決之違背法令有具體之指摘。另上訴狀其
    餘所載內容，係對原判決取捨證據、認定事實之職權行使，
    所為關於新棟公司於88年度起，已無實際營業行為，而虛開
    銷貨發票供他人作為進項憑證之實質虛設行號，上訴人與該
    公司無實際交易之行為之認定，指摘其為違法，而非具體表
    明合於不適用法規、適用法規不當、或行政訴訟法第243條
    第2項所列各款之情形，難認對該判決之如何違背法令已有
    具體之指摘。依首開規定及說明，應認其上訴為不合法。
四、據上論結，本件上訴為不合法。依行政訴訟法第249條第1項
    前段、第104條、民事訴訟法第95條、第78條，裁定如主文
    。
中    華    民    國    98    年    10    月    29    日
                    最高行政法院第五庭
                        審判長法官  黃  璽  君
                              法官  胡  方  新
                              法官  黃  秋  鴻
                              法官  鄭  忠  仁
                              法官  吳  東  都
以  上  正  本  證  明  與  原  本  無  異
中    華    民    國    98    年    10    月    29    日
                              書記官  郭  育  玎


司法院資訊處製作；財團法人民間司法改革基金會備份。
